# 分期出资首次验资报告

提问人：wfjmcw 时间：2017-10-20 10:37:33
请问各位老师同学，有限公司章程规定，分期出资，也规定了首次出资比例和期限。那么出具首次出资的验资报告时，那些信息是必须要写到报告中的啊？关于规定的首次出资比例和期限，是必须要写到验资报告中的吗？如果实际出资时间晚于这个规定期限了怎么办？不但时间晚了，而且实际出资比例高于规定的首次比例了。这样的话，验资报告中可不可以不体现章程中关于首次出资比例和期限的规定？不然实际情况与规定都不匹配

回答人：chenyiwei
1 、此类验资报告格式请参考验资准则指南附录中的“附录1602-4 验资报告参考格式”中的“2.适用于拟设立有限责任公司股东分次出资首次验资”。 2 、协议约定的首次出资比例和期限必须在报告中体现，并对实际操作与该约定的差异予以提示（报告正文和验资事项说明中）。同时，提请各方股东对此问题予以追认，确定股东之间是否不会因此产生纠纷。